臺灣臺北地方法院刑事判決
111年度訴字第549號
公  訴  人  臺灣臺北地方檢察署檢察官
被      告  李立國


                    （現於法務部矯正署臺北監獄臺北分監另 案執行中）
上列被告因傷害等案件，經檢察官聲請簡易判決處刑（110年度
偵緝字第2164、110年度偵緝字第2165號），本院認為不宜以簡
易判決處刑（111年度簡字第243號），改依通常程序審理，被告
於本院準備程序中就被訴事實為有罪之陳述，經本院告以簡式審
判程序之旨，並聽取當事人之意見後，裁定改行簡式審判程序，
並判決如下：
    主    文
李立國犯傷害罪，處有期徒刑伍月，如易科罰金，以新臺幣壹仟
元折算壹日；又犯竊盜罪，處有期徒刑參月，如易科罰金，以新
臺幣壹仟元折算壹日。應執行有期徒刑陸月，如易科罰金，以新
臺幣壹仟元折算壹日。
未扣案之家電物品壹批沒收，於全部或一部不能沒收或不宜執行
沒收時，追徵其價額。
    事　　實
一、李立國於民國110年5月25日凌晨0時許，在臺北市○○區○○路0
    0號3樓，因細故與呂賢忠發生爭執，李立國竟基於傷害之故
    意，在上址廚房內，當場持2把菜刀向呂賢忠揮砍，致呂賢
    忠受有左手腕撕裂傷併尺動脈、尺靜脈、尺神經及第四、第
    五手指肌肉及掌骨斷裂之傷害。
二、李立國於同年7月15日清晨4時許，行經臺北市○○區○○○路000
    號前，見高裕翔所駕駛之車牌號碼0000-00號自用小客車停
    放在路邊，未熄火及上鎖，竟意圖為自己不法之所有，徒手
    竊取上揭自用小客車與車內價值新臺幣（下同）3萬元之家
    電等物品，得手後駕駛上揭自用小客車離開，嗣停放在路旁
    ，為警循線查獲，並扣得上揭自用小客車（已發還高裕翔）
    。
三、案經呂賢忠訴由臺北市政府警察局中正第二分局、高裕翔訴
    由臺北市政府警察局萬華分局報告臺灣臺北地方檢察署檢察
    官偵查後，聲請簡易判決處刑。
    理    由
一、本案被告李立國所犯刑法第277條第1項、第320條第1項之罪
    ，係死刑、無期徒刑、最輕本刑為3年以上有期徒刑以外之
    罪，且非高等法院管轄第一審案件，被告於本院準備程序進
    行中，先就被訴事實為有罪之陳述，經告知簡式審判程序之
    旨，並聽取檢察官、被告之意見後，本院合議庭裁定由受命
    法官獨任進行簡式審判程序；又本案之證據調查，依刑事訴
    訟法第273條之2規定，不受同法第159條第1項、第161條之2
    、第161條之3、第163條之1及第164條至第170條之限制，合
    先敘明。
二、上開犯罪事實，業據被告於本院準備程序及審理程序中坦承
    不諱（本院卷第119、129頁），核與證人即告訴人呂賢忠於
    警詢時、證人候宗亨於警詢時、證人即告訴人高裕翔於警詢
    時、證人莊賀程於警詢、偵查中之證述內容相符（臺灣臺北
    地方檢察署110年度偵字第23697號【下稱偵23697卷】第37
    至42頁、第45至47頁；臺灣臺北地方檢察署110年度偵字第2
    4962號【下稱偵24962卷】第15至19頁、第37至39頁、第41
    至44頁、第211至219頁），並有國立臺灣大學醫學院附設醫
    院110年5月27日診字第1100585438號診斷證明書1紙（偵236
    97卷第55頁）、監視錄影翻拍照片10張、贓物認領保管單1
    紙（偵24962卷第53頁、第59至67頁）在卷可參。是被告前
    開任意性自白與事實相符，堪以採信。本案事證明確，被告
    犯行洵堪認定，應予依法論科。
三、論罪科刑
 ㈠核被告就犯罪事實一部分所為，係犯刑法第277條第1項之傷害
   罪；就犯罪事實二部分所為，係犯刑法第320條第1項之竊盜
   罪。
 ㈡被告所犯前開2罪間，犯意各別、行為互殊，應予分論併罰。
 ㈢爰以行為人之責任為基礎，審酌被告與告訴人呂賢忠因細故發
   生爭執，不僅未能以理性方式溝通解決或克制自身情緒，竟
   持菜刀向告訴人呂賢忠揮砍而使之受有傷害，顯缺乏尊重他
   人身體法益之觀念，應予非難；又被告正值壯年，竟不思以
   正當途徑獲取財物，任意竊取他人財物，顯然欠缺尊重他人
   財產權之觀念，殊無可取；且被告前有因竊盜等案件，經法
   院為科刑判決之紀錄，有前開臺灣高等法院被告前案紀錄表
   可考，難認素行良好；惟念及被告犯後坦承犯行，再分別參
   以被告2次犯罪之動機、目的、手段、所生之損害；兼衡被告
   自陳無能力與告訴人等和解（本院卷第119頁），告訴人高裕
   翔表示之意見（見偵24962卷第175頁），所竊之上揭自小客
   車已發還告訴人高裕翔；暨被告自陳高中肄業之智識程度、
   入監前在賣飾品、經濟狀況勉持、須扶養父親之家庭生活經
   濟狀況（見本院卷第130頁）等一切情狀，分別量處如主文所
   示之刑，並均諭知易科罰金之折算標準。復審酌被告2次犯行
   時間接近，暨該等犯行所彰顯之不法程度及對其施以矯正之
   必要性等情狀，定應執行刑如主文所示，並諭知易科罰金之
   折算標準。
四、沒收
 ㈠供犯罪所用之物，屬於犯罪行為人者，得沒收之；犯罪所得屬
   於犯罪行為人者，沒收之；前2項之沒收，於全部或一部不能
   沒收或不宜執行沒收時，追徵其價額；犯罪所得已實際合法
   發還被害人者，不予宣告沒收或追徵。刑法第38條第2項前段
   、第38條之1第1項前段、第3項、第5項分別定有明文。
 ㈡被告竊得之自用小客車1輛，固屬其犯罪所得，然已實際合法
   發還告訴人高裕翔乙節，有贓物認領保管單1份可參（偵2496
   2卷第53頁），即無庸宣告沒收或追徵。未扣案之家電物品1
   批，為被告就本案犯罪事實欄二所取得之犯罪所得，爰依上
   開規定，宣告沒收，並於全部或一部不能沒收或不宜執行沒
   收時，追徵其價額。
 ㈢未扣案之菜刀2把，固供被告犯本案犯罪事實欄一之犯罪所用
   ，惟未據扣案，亦無證據屬於被告所有，爰不予宣告沒收之
   。
據上論斷，應依刑事訴訟法第452條、第284條之1、第273條之1
第1項、第299條第1項前段，判決如主文。
本案經檢察官朱立豪聲請簡易判決處刑，檢察官葉惠燕到庭執行
職務。
中　　華　　民　　國　　111 　年　　9 　　月　　14　　日
　　　　　　　　　刑事第十八庭  法　官　陳盈呈
以上正本證明與原本無異。 
如不服本判決應於收受送達後20日內向本院提出上訴書狀，並應
敘述具體理由；其未敘述上訴理由者，應於上訴期間屆滿後20日
內向本院補提理由書（均須按他造當事人之人數附繕本）「切勿
逕送上級法院」。告訴人或被害人如對於本判決不服者，應具備
理由請求檢察官上訴，其上訴期間之計算係以檢察官收受判決正
本之日期為準。 因疫情而遲誤不變期間，得向法院聲請回復原
狀。
                                書記官  劉麗英
中　　華　　民　　國　　111 　年　　9 　　月　　14　　日
附錄本案論罪科刑法條全文：
中華民國刑法第277條第1項
傷害人之身體或健康者，處5年以下有期徒刑、拘役或50萬元以
下罰金。
中華民國刑法第320條第1項
意圖為自己或第三人不法之所有，而竊取他人之動產者，為竊盜
罪，處5年以下有期徒刑、拘役或50萬元以下罰金。